

EDWARD CALDERÓN

DESARROLLADOR BLOCKCHAIN

PERFIL

Soy una persona motivada con la capacidad de dominar rápidamente nuevas tecnologías para impulsar y mejorar procesos.
Un gran jugador de equipo, con excelente comunicación y habilidades colaborativas, visión de futuro y experiencia liderando grupos de desarrollo ágil, manteniendo sistemas e infraestructura

CONTACTO

- Medellín Colombia + 57 3004519629
- ecalderon@unal.edu.co
- in /<u>edward-calderon</u>

EDUCACIÓN

Universidad Nacional De Colombia Ingeniería de sistemas e informática

2015 -actualidad

HABILIDADES

- Habilidades excepcionales de comunicación y creación de redes profesionales.
- Trabajo exitoso en ambientes de equipo, así como de forma independiente.
- Capacidad de seguir instrucciones y ofrecer resultados de calidad.

EXPERIENCIA

WAYRU | WAYRU INC

GERENTE TECNOLOGICO - CTO

Agosto 2021 - Actualidad

• CTO y Co-Fundador de la iniciativa Wayru.org una nueva clase de proveedor de servicios de Internet con propiedad distribuida para el mundo urbano en desarrollo.

CTA | CENTRO DE CIENCIA Y TECNOLOGÍA DE ANTIOQUIA

CONSULTOR TI 4RI - CONTRATISTA

Marzo 2021 - Agosto 2021

 Consultor TI para el centro tecnológico de Antioquia., en el proyecto "Ecosmartnet" iniciativa de ciencia ciudadana e integración big data para la gestión inteligente de ecosistemas en conservación.

BANCANNABIS | BUSSINESS NETWORK CENTER OF CANNABIS S.A.S ARQUITECTO DE SOFTWARE

Junio 2020 - Actualidad

• Arquitecto de soluciones descentralizadas en la iniciativa Bancannabis.org, banco de proyectos para la innovación y el desarrollo del sector del cannabis.

UNERGY | SOLENIUM S.A.S

LÍDER TÉCNICO - INGENIERO BLOCKCHAIN.

Junio 2019 - junio 2020

• Ingeniero de software, a cargo de la implementación de contratos inteligentes gestión de pagos electrónicos y desarrollador web full-stack en la plataforma Unergy.io el primer crowdfunding colombiano de inversión en energías renovables.

SENA | SERVICIO NACIONAL DE APRENDIZAJE

CONSULTOR TI 4RI - CONTRATISTA

Septiembre 2019- Diciembre 2019

 Consultor TI en el programa transformación digital en salud TDS Antioquia, Levantamiento de requisitos para el desarrollo de una identidad interoperable de historia clínica universal. Có-organizador del Congreso Internacional de Ciencia Tecnología e Innovación CICTI 2019. Có-organizador del primer Bootcamp en salud SENA Antioquia.